臺灣屏東地方法院刑事判決　　　　　　　　　　　　　九十三年度訴字第四九一號
　　公　訴　人　臺灣屏東地方法院檢察署檢察官
　　被　　　告　甲○○
　　被　　　告　乙○○
　　共　　　同
　　指定辯護人　本院公設辯護人　丁○○
右列被告因強盜案件，經檢察官提起公訴（九十三年度偵字第二九０一號），本院判
決如左：
    主  文
甲○○共同意圖為自己不法之所有，攜帶兇器，以強暴至使不能抗拒，而取他人之物
，累犯，處有期徒刑柒年陸月，褫奪公權肆年。
乙○○共同意圖為自己不法之所有，攜帶兇器，以強暴至使不能抗拒，而取他人之物
，累犯，處有期徒刑柒年貳月，褫奪公權肆年。
  事  實
一、甲○○曾於民國八十六年間因煙毒及槍砲彈藥刀械管制條例等案件，經本院及台
    灣高等法院高雄分院分別判處有期徒刑三年三月及六月確定二罪合併執行，於九
    十二年五月三十一日執行完畢；乙○○曾於八十六年間因煙毒案件，經本院判處
    有期徒刑三年一月確定，於八十九年十一月二十九日縮短刑期假釋期滿而執行完
    畢，均不知悔改。
二、甲○○與乙○○意圖為自己不法之所有，本於強盜之犯意聯絡，於九十三年三月
    十三日下午在甲○○位於屏東縣內埔鄉○○村○○路一一九巷七七號之住處，由
    甲○○提議外出尋找作案目標，並由甲○○提供其所有之半罩式安全帽二頂、口
    罩二付及客觀上足供兇器使用非屬列管之西瓜刀一支（長約五十公分，寬約七公
    分），二人謀議既定，乃由甲○○先將其母潘麗珠所有之車牌號碼ＰＬＯ─０八
    一號重型機車之車牌塗抹泥土以避人耳目，甲○○、乙○○二人均載半罩式安全
    帽及口罩，而由乙○○騎乘上開重型機車附載甲○○，並由甲○○攜帶上述西瓜
    刀，於九十三年三月十三日十七時四十五分許，自甲○○上開住處出發，沿路找
    尋作案目標，於同日十八時十五分許在屏東縣內埔鄉竹圍鄉永新巷內埔工業區菸
酒廠後方圍牆外，見丙○○獨自一人騎乘機車行經該處，二人隨即擇定丙○○為
    犯案目標，由乙○○先以前開重型機車將丙○○攔下，並出手拉住丙○○衣領，
    甲○○則下車以西瓜刀抵住丙○○之頭部，以此強暴方式至使丙○○不能抗拒而
    由甲○○將丙○○之機車鑰匙取下，並持以開啟丙○○所騎乘機車之座墊，強取
    其黑色長條背包一只（內有國際牌行動電話一支及紅色長夾錢包一只，錢包內則
    有國民身分證、汽機車駕駛執照、行車執照、保險卡、玉山銀行信用卡、郵局提
    款卡各一枚、健保卡二枚、印章兩顆、鑰匙一串及現金約新台幣二千元等物）後
    逃逸，並將犯案所用之西瓜刀、半罩式安全帽、口罩、黑色背包、紅色長夾錢包
    、玉山銀行信用卡、郵局提款卡、印章及鑰匙丟棄於屏東縣內埔鄉竹圍村永新巷
    內埔工業區旁之大排水溝，而國民身分證、汽機車駕駛執照、行車執照、保險卡
    、健保卡等證件則丟棄於屏東縣長治鄉○○村○○路二一四號前之墳墓區，現金
    則朋分花用，上開行動電話則由乙○○取走。嗣於九十三年三月間乙○○向王昇
    平借款新台幣一千元，而將前開行動電話質押予王昇平，警方依上開行動電話之
    序號000000000000000號之通聯記錄查獲乙○○，由乙○○供出
    甲○○始查獲上情。
三、案經屏東縣警察局內埔分局報請台灣屏東地方法院檢察署檢察官偵查起訴。
    理  由
一、右揭事實，業據被告甲○○、乙○○二人於本院審理時坦承不諱，核與被害人丙○○及證人王昇平於警詢時及偵查中指述及證稱之情節相符，並有照片十幀在卷
    足憑，堪信被告二人上開自白確與事實相符，又被害人為一女子，而當時被告乙○○以手拉住被害人之衣領，甲○○則以西瓜刀抵住被害人頭部，衡情，被害人
    之意識已現實受到壓制而達於不能抗拒之程度，被告二人之所為自屬強盜行為，
    本件事證明確，被告犯行堪以認定。
二、按刑法第三百二十一條第一項第三款之攜帶兇器竊盜罪，所謂之兇器，其種類並
    無限制，凡客觀上足對人之生命、身體構成威脅，具有危險性之兇器均屬之，本
    件被告二人共同攜帶之西瓜刀一把，至為鋒利，客觀上足以對人體造成威脅，可
    認定為兇器。被告二人犯強盜罪而有刑法第三百二十一條第一項第三款之情形，
    應論以刑法第三百三十條第一項之攜帶兇器強盜罪。被告二人有犯意之聯絡及行
    為之分擔，為共同正犯。又被告甲○○曾於八十六年間因煙毒及槍砲彈藥刀械管
    制條例等案件，經本院及台灣高等法院高雄分院分別判處有期徒刑三年三月及六
    月確定二罪合併執行，於九十二年五月三十一日執行完畢；乙○○於八十六年間
    因煙毒案件，經本院判處有期徒刑三年一月確定，於八十九年一月二十九日縮短
    刑期假釋期滿而執行完畢，此有臺灣高等法院被告全國前案紀錄表在卷可按，其
    等受有期徒刑之執行完畢後，五年之內再犯有期徒刑以上刑之本罪，為累犯，應
    依法加重其刑。爰審酌被告素行、生活狀況、犯罪動機、目的、被告甲○○為提
    議及提供作案工具之人，惡性較重，而其二人正值壯年，不思正途營生，竟持刀
    強盜財物，危害治安至鉅，惟犯罪後尚知坦承犯行態度良好，且所得財物非鉅等
    一切情狀，分別量處如主文所示之刑，並依其犯罪性質認有褫奪公權必要，爰均
    併宣告褫奪公權四年。被告二人犯罪後已將所用之西瓜刀一支、半罩式安全帽二
    頂及口罩二個丟棄於屏東縣內埔鄉竹圍村永新巷內埔工業區旁大排水溝，業據被
    告二人供承明白，該大排水溝有活水流動，警方亦曾到場搜查，均無所獲，客觀
    上堪認已經滅失，爰不予宣告沒收，附此敘明。
據上論斷，依刑事訴訟法第二百九十九條第一項前段，刑法第二十八條、第三百三十
條第一項、第四十七條、第三十七條第二項，判決如主文。
本案經檢察官黃莉琄到庭執行職務。
中      華      民      國      九十三      年     十     月   二十九   日
                                        臺灣屏東地方法院刑事第二庭
                                            審判長法  官  黃國永
                                                  法  官  蘇碧珠
                                                  法  官  余德正
右正本證明與原本無異。
如不服本判決應於收受本判決送達後十日內向本院提出上訴書狀，其未敘述上訴理由
者，並得於提起上訴後十日內向本院補提理由書狀（均須按他造當事人之人數附繕本
 ）「切勿逕送上級法院」
                                                  書記官   潘美碧
中      華      民      國      九十三      年     十     月   二十九   日
附錄本判決論罪之法條：
刑法第三百三十條第一項
犯強盜罪而有第三百二十一條第一項各款情形之一者，處七年以上有期徒刑。
